臺灣臺南地方法院民事判決　　　　　　 100年度訴字第1248號
原　　　告　廖義華
訴訟代理人　陳清白律師
被　　　告　黃昭明
上列當事人間請求返還借款事件，本院於民國100年12月14日言
詞辯論終結，判決如下：
    主      文
被告應給付原告新臺幣壹佰貳拾萬元，及自民國九十五年十月十
八日起至清償日止，按週年利率百分之十八計算之利息。
訴訟費用新臺幣壹萬貳仟捌佰捌拾元由被告負擔。
本判決於原告以新臺幣肆拾萬元為被告供擔保後，得假執行。但
被告如以新臺幣壹佰貳拾萬元為原告預供擔保，得免為假執行。
    事實及理由
一、原告起訴主張：被告於民國86年10月、11月先後向原告借款
    新臺幣（下同）200,000 元、1,000,000 元，約定借款利息
    以年息18% 計算，每筆款項分別簽立借據，支票、本票各1
    紙為憑（支票號碼分別為C0000000、C0000000，金額為200,
    000 元、1,000,000 元，發票日為87年7 月9 日、88年4 月
    10日；本票號碼分別為0000000 、0000000 ，金額為200,00
    0 元、1,000,000 元，到期日為87年7 月9 日、88年4 月10
    日）。上開債務至今均未清償，雖屢經原告催討，被告均置
    之不理。爰依消費借貸之法律關係，請求被告給付1,200,00
    0 元及原告起訴日（100 年10月17日）前5 年即95年10月18
    日起至清償日止之利息，並聲明請求判決如主文第1 項所示
    等語。
二、被告則答辯稱：其有向原告借貸上開款項，以票據為擔保，
    並立借據，有陸續清償部分利息，但未簽收據。現被告因投
    資失利，以致無法清償本息，本金1,200,000 元會還，但希
    望可以免除利息或用年息6%計算等語。
三、按借用人應於約定期限內，返還與借用物種類、品質、數量
    相同之物，未定返還期限者，借用人得隨時返還，貸與人亦
    得定1 個月以上之相當期限，催告返還。民法第478 條定有
    明文。經查，原告主張之上開事實，業據其提出借據、本票
    及支票各2 紙等件為證，核與其主張相符，且經被告於本院
    言詞辯論時自認（見本院100 年12月1 日、同年12月14日言
    詞辯論筆錄），原告主張之事實，自堪信為真正。被告雖以
    前詞答辯，惟此僅涉及其履行及清償能力之問題，與被告依
    約應負之清償責任無涉，又清償能力之有無尚不足作為免除
    利息債務或片面減縮週年利率之理由，被告所辯並非有據。
    從而，原告本於上開契約之法律關係，請求被告給付如主文
    第1 項所示之本金及利息，為有理由，應予准許。
四、按訴訟費用，由敗訴之當事人負擔；法院為終局判決時，應
    依職權為訴訟費用之裁判，民事訴訟法第78條及第87條第1
    項分別定有明文。查本件訴訟費用確定為12,880元，應由敗
    訴之被告負擔。
五、原告陳明願供擔保聲請宣告假執行，核無不合，爰酌定相當
    之擔保金額准許之；另依職權酌定相當之擔保金額，併為被
    告預供擔保得免為假執行之宣告。
六、據上論結，本件原告之訴為有理由，依民事訴訟法第87條第
    1 項、第78條、第390 條第2 項、第392 條第2 項，判決如
    主文。
中    華    民    國    100  年    12     月    28   日
                      民事第二庭  法  官  盧亨龍
以上正本係照原本作成。
如不服本判決，應於送達後廿日內，向本院提出上訴狀並表明上
訴理由，如於本判決宣示後送達前提起上訴者，應於判決送達後
廿日內補提上訴理由書（須附繕本）。如委任律師提起上訴者，
應一併繳納上訴裁判費。
中    華    民    國   100    年    12    月    28    日
                                  書記官  盧昱蓁